【裁判字號】    90,易,1918
【裁判日期】    900706
【裁判案由】    竊盜
【裁判全文】
臺灣臺中地方法院刑事判決                          九十年度易字第一九一八號
    公  訴  人  台灣台中地法院檢察署檢察官
    被      告  乙○○
右列被告因竊盜案件，經檢察官提起公訴（九十年度偵字第９６００號），本院判決
如左：
    主  文
乙○○連續竊盜，累犯，處有期徒刑壹年。
扣案之機車鑰匙壹支，沒收。
    事  實
一、乙○○曾犯贓物罪及違反動產擔保交易法之罪，經台灣台中地方法院先後判處有
    期徒刑三月、二月確定，並定應執行之刑為四月，於民國８８年７月２日執行完
    畢。詎乙○○仍不知悔改，復意圖為自己不法之所有並基於概括之犯意，連續於
    （一）８８年１２月１２日凌晨２時３０分許，在台中市○○路與漢口路附近之
    豪享卡拉OK店內，趁甲○○不注意之際，竊取甲○○所有之皮夾一個及其內之現
    金新台幣（下同）３５００元、汽車駕照一張、金融卡二張。（二）８９年１月
    ２５日２２時許，在同一家店內，趁戊○○不注意之際，竊取戊○○所有之皮夾
    一個及其內之現金４０００元、汽車駕照一張、金融卡一張、信用卡三張。
    （三）９０年３月１２日凌晨零時３０分許，在台中市○○路與福康路口，以其
    所有之機車鑰匙一支，竊取丙○○所有之車牌號碼OBU７０３號重型機車一輛。
    （四）９０年４月２５日凌晨５時許，在台中市○○路２００號鹿鳴春卡拉OK店
    內，趁丁○○不注意之際，竊取丁○○所有之手提包一個及其內之支票二張、行
    車執照一張、行動電話一支、現金４６００元、汽車駕照一張、身分證一張、及
    本票十張。嗣乙○○將竊得之丁○○所有之付款人為第七商業銀行金額１１００
    ０元支票一張，交付不知情之黃國城以清償欠款，因該支票已經丁○○掛失止付
    ，屆期黃國城提示未獲付款，丁○○得知之後，遂約黃國城於９０年５月３０日
    下午在台中市○○街１１４號茶邸紅茶店見面商談，而黃國城亦通知尚不知情之
    乙○○到場，經丁○○報警處理，嗣經警於同日１６時３０分許，在該紅茶店查
    獲乙○○，當場自乙○○身上起出丁○○所失竊之支票二張、汽車駕照一張、行
    動電話一支，隨後又在該紅茶店附近之中山醫院停車場起出丙○○所失竊之機車
    ，並赴台中縣大里市吉隆陸９巷２１號乙○○住處，起出甲○○所失竊之皮夾一
    個、汽車駕照一張、金融卡二張與戊○○所失竊之皮夾一個、汽車駕照一張、金
    融卡一張、信用卡三張。
    二、案經台中市警察局第五分局移送臺灣臺中地方法院檢察署檢察官偵查起訴。
    理  由
一、右開事實，業據被告乙○○於警、偵訊及本院初次訊問時坦承不諱，核與被害人
    甲○○、戊○○、丙○○、丁○○等人指訴失竊情節相符，並經證人黃國城供證
    屬實，且有檢查紀錄表、現場圖、車輛尋獲通報單、贓物保管收據等附卷可參。
    雖被告在審理中辯稱其僅有竊取被害人丁○○所有之財物之犯行，並未竊取其他
    人之財物，然查甲○○、戊○○所失竊之財物，均在被告住處起出，而丙○○所
    失竊之機車，也是經被告帶同警員至中山醫院停車場起出，足認上開財物確為被
    告所竊，否則被告焉知丙○○失竊之機車置於何處，甲○○、戊○○所失竊之財
    物焉有置於被告住處之理，是被告所辯顯係卸責之詞，不足採信。本件事證明確
    ，被告犯行堪以認定。
二、核被告所為，係犯刑法第三百二十條第一項之罪，被告先後數次犯行，時間緊接
    ，犯罪構成要件相同，顯係基於概括之犯意反覆為之，應依連續犯之規定論以一
    罪，並加重其刑。查被告曾犯贓物罪、違反動產擔保交易法之罪，經台灣台中地
    方法院先後判處有期徒刑三月、二月確定，並定應執行行為四月，於八十八年七
    月二日執行完畢，有臺灣臺中地方法院檢察署刑案資料查註紀錄表在卷可稽，其
    受有期徒刑之執行完畢後，五年以內再犯本件有期徒刑以上之罪，為累犯，遞加
    重其刑。爰審酌被告之品行、犯罪之動機、目的、手段、所生之危害及犯罪後之
    態度等一切情狀，量處如主文所示之刑。
三、扣案之機車鑰匙一支，為被告所有且係供犯罪所用之物，併予宣告沒收。
據上論斷，應依刑事訴訟法第二百九十九條第一項前段，刑法第五十六條、第三百二
十條第一項、第四十七條、第三十八條第一項第二款，罰金罰鍰提高標準條例第一條
前段，判決如主文。
中      華      民      國      九十      年      七      月      六    日
                                        法  官   李添興
右正本證明與原本無異。
如不服本判決，應於送達後十日內向本院提出上訴狀（須附繕本），上訴於台灣高等
法院台中分院。
                                        書記官
中      華      民國      九十      年      七      月      六    日
附錄論罪科刑法條
刑法第三百二十條第一項
    意圖為自己或第三人不法之所有，而竊取他人之動產者，為竊盜罪，處五年以下
    有期徒刑、拘役或五百元以下罰金。


司法院資訊處製作；財團法人民間司法改革基金會備份。
